臺灣桃園地方法院民事裁定
111年度司字第37號
聲  請  人  財政部北區國稅局桃園分局

法定代理人  戴月琳  


相  對  人  倢茂科技有限公司

上列聲請人為相對人選任臨時管理人事件，本院裁定如下：
    主  文
聲請駁回。
程序費用新臺幣壹仟元由聲請人負擔。
    理  由
一、聲請意旨略以：依相對人最近之公司變更登記表所載，相對
    人僅有董事耿昇弘一人，惟耿昇弘已於民國110年7月18日死
    亡，繼承人有其配偶郭文玲、直系血親卑親屬耿皜宇、耿皜
    澤等3人，然相對人至111年9月13日止，尚積欠營業稅共計
    新臺幣（下同）6,000元，又郭文玲自100年8月23日起至106
    年10月11日止擔任相對人公司之代表人，應對公司情形較為
    熟悉，亦有處理事務之能力，為保全租稅債權，爰依公司法
    第108條第4項準用同法第208條之1規定，聲請選任郭文玲為
    相對人之臨時管理人等語。
二、按董事會不為或不能行使職權，致公司有受損害之虞時，法
    院因利害關係人或檢察官之聲請，得選任一人以上之臨時管
    理人，代行董事長及董事會之職權，公司法第208條之1第1
    項前段定有明文。又由法院選任臨時管理人規定之立法意旨
    係「公司因董事死亡、辭職或當然解任，致董事會無法召開
    行使職權；或董事全體或大部分均遭法院假處分不能行使職
    權，甚或未遭假處分之剩餘董事消極地不行使職權，致公司
    業務停頓，影響股東權益及國內經濟秩序，增訂本條，俾符
    實際」（公司法第208條之1規定之立法理由參照）。是以須
    在公司董事因事實因素（例如死亡）或法律因素（例如辭職
    或當然解任）致無法召開董事會，或公司董事全體或大部分
    遭假處分不能行使職權而剩餘董事消極不行使職權等影響公
    司業務運作嚴重之情況下，同時該董事會不為或不能行使職
    權致公司業務停頓而受有損害之虞，影響股東權益或國內經
    濟秩序時，始符合選任臨時管理人之要件。易言之，既定為
    臨時管理人，自係指公司有急切需要董事親自處理之具體事
    項，因董事不為或不能行使職權，致公司有受損害之虞時，
    始有選任臨時管理人代為行使董事職權之必要，尚非常態性
    取代董事會之功能。故而倘有其他法律上之救濟途徑或處理
    方式，即應限縮本條規定之適用，絕非以法院之意思取代公
    司治理原則，此觀諸上開立法意旨自明。
三、經查，聲請人主張之上開事實，雖提出相對人之有限公司變
    更登記表、相對人公司章程、股東同意書、財政部北區國稅
    局死亡登記申請書查詢清單、繼承系統表、欠稅查詢情形表
    等資料為證、相對人公司設立登記表、全國財產稅總歸戶財
    產查詢清單等件在卷可稽。又耿昇弘於110年7月18日死亡，
    依民法第1148條第1項前段之規定，耿昇弘所有相對人之出
    資額100萬元，於其死亡時即由其繼承人郭文玲、耿皜宇、
    耿皜澤依法當然承受，揆諸上開說明，相對人縱有因董事耿
    昇弘死亡而不能行使職權之情況，惟依公司自治法理，尚可
    依公司法第108條第1項之規定，由相對人之全體股東先另行
    選任繼任董事，即無依公司法第108條第4項準用同法第208
    條之1第1項規定，選任臨時管理人之必要。況本件聲請人聲
    請之目的係為保全租稅債權6,000元，難認有何影響股東權
    益或國內經濟秩序之情事，亦無為維繫公司正常經營而有選
    任臨時管理人之必要。是本件聲請人所為聲請，核與選任臨
    時管理人之法定要件、立法目的尚有未合，無從准許，應予
    駁回。
四、依非訟事件法第21條第1項前段，民事訴訟法第95條、第78
    條，裁定如主文。
中　　華　　民　　國　　111 　年　　10　　月　　21　　日
                  民事第四庭    法　官　陳容蓉
以上正本係照原本作成。　　　　　　　　　
如對本裁定抗告，應於裁定送達後10日內向本院提出抗告狀，並
繳納抗告費新臺幣1,000 元。
中　　華　　民　　國　　111 　年　　10　　月　　21　　日
                                書記官  陳𥴡濤